nb: Skjønnhet og helse > Personlig pleie > Fotpleie > Innleggssåler: Innleggssåler; Gelebaserte hælputer; Framfotsputer
sv: Skönhet och hälsa > Personlig vård > Fotvård > Iläggssulor och fotinlägg: Hålfotsstöd; Gelhäldynor; Mellanfotskuddar
es: Salud y belleza > Cuidado personal > Cuidado de los pies > Plantillas: Soportes de arco; Taloneras de gel; Almohadillas metatarsales
lt-LT: Sveikata ir grožis > Asmeninė priežiūra > Pėdų priežiūra > Vidpadžiai ir įdėklai: Pėdų arkos atramos; Gelinės kulnų pagalvėlės; Padikaulių pagalvėlės
pt-PT: Saúde e beleza > Cuidado pessoal > Cuidados dos pés > Palmilhas e protetores: Suportes de arco plantar; Protetores de calcanhar em gel; Almofadas metatársicas
zh-CN: 保健/美容/卫生/护理 > 个人护理 > 足部护理 > 鞋垫/鞋内底: 足弓支撑; 凝胶脚跟垫; 前脚掌垫
zh-TW: 保健與美容 > 個人保養 > 足部保養 > 鞋墊和襯墊: 足弓支撐鞋墊; 凝膠護跟墊; 蹠骨墊
da: Sundhed og skønhed > Personlig pleje > Fodpleje > Indlægssål: Buestøtter; Gel-hælpuder; Mellemfodspuder
el: Υγεία & ομορφιά > Προσωπική φροντίδα > Περιποίηση ποδιών > Πάτοι & ένθετα: Υποστηρίγματα καμάρας; Τζελ μαξιλαράκια φτέρνας; Μαξιλαράκια μεταταρσίου
vi: Sức khỏe và sắc đẹp > Sản phẩm chăm sóc cá nhân > Chăm sóc bàn chân > Lót giày & Độn giày: Miếng đệm lòng bàn chân; Miếng đệm gót chân dạng gel; Đệm xương bàn chân
ko: 건강/미용 > 개인 미용/위생 용품 > 발 관리 > 깔창/안창: 아치 지지대; 발꿈치 젤 패드; 중족부 쿠션
sk-SK: Zdravie a krása > Osobná starostlivosť > Starostlivosť o nohy > Vložky do topánok: Ortopedické vložky; Gélové chrániče päty; Gélové metavankúšiky
bg-BG: Здраве и красота > Лична грижа > Грижа за краката > Стелки и вложки: Ортопедични стелки; Гел подложки за пети; Метатарзални възглавнички
th: สุขภาพและความงาม > ผลิตภัณฑ์ดูแลส่วนบุคคล > การดูแลเท้า > ที่รองพื้นในรองเท้า: ส่วนรองรับส่วนโค้งเว้าของฝ่าเท้า; แผ่นเจลรองส้นเท้า; แผ่นรองกันกระแทกบริเวณจมูกเท้า
ja: 美容・健康 > 衛生日用品 > フットケア > インソール・中敷: アーチサポート; ジェルヒールパッド; 中足骨クッション
pt-BR: Saúde e beleza > Cuidados pessoais > Cuidados com os pés > Palmilhas e proteções para os pés: Suportes de arco; Almofadas de calcanhar em gel; Almofadas metatarsais
hr-HR: Zdravlje i ljepota > Osobna njega > Njega stopala > Ulošci i umetci za obuću: Ulošci za potporu svoda stopala; Gel jastučići za pete; Metatarzalni jastučići
fi: Terveys ja kauneus > Henkilökohtainen hygienia > Jalkojen hoito > Pohjalliset: Kaarituet; Kantapään geelipohjalliset; Jalkapöytätyynyt
sl-SI: Zdravje in lepota > Osebna nega > Nega stopal > Vložki in vstavki: Podpore za stopalni lok; Gel blazinice za pete; Metatarzalne blazinice
nl: Gezondheid en persoonlijke verzorging > Persoonlijke verzorging > Voetverzorging > Inlegzolen: Steunzolen; Gelhielpads; Middenvoetkussens
de: Gesundheit & Schönheit > Körperpflege > Fußpflege > Einlegesohlen & Einlagen: Senkfußeinlage; Gel-Fersenpolster; Mittelfußkissen
ro-RO: Sănătate și frumusețe > Îngrijire personală > Îngrijirea picioarelor > Branțuri și inserții: Suporturi pentru bolta piciorului; Pernițe cu gel pentru călcâi; Pernițe metatarsiene
hu: Egészség és szépség > Személyes gondoskodás > Lábápolás > Talpbetétek és betétek: Boltozattámogatók; Gél-sarokpárnák; Lábközépcsont-párnák
it: Salute e bellezza > Cura della persona > Cura dei piedi > Solette e sottopiedi: Plantari ortopedici; Cuscinetti per tallone in gel; Cuscini metatarsali
pl: Zdrowie i uroda > Higiena osobista > Pielęgnacja stóp > Wkładki do butów: Wkładki podpierające sklepienie; Żelowe wkładki pod pięty; Poduszki pod śródstopie
cs: Zdraví a krása > Osobní péče > Péče o nohy > Stélky a vložky do bot: Podpěry klenby; Gelové podložky pod paty; Metatarzální polštářky
tr: Sağlık ve Güzellik > Kişisel Bakım > Ayak Bakımı > Ayakkabı Astar ve Keçeleri: Kemer Destekleri; Jel Topuk Pedleri; Metatars Yastıkları
en: Health & Beauty > Personal Care > Foot Care > Insoles & Inserts: Arch Supports; Gel Heel Pads; Metatarsal Cushions
fr: Santé et beauté > Hygiène personnelle > Soin des pieds > Semelles intérieures et talonnettes: Supports d’arcs; Coussinets de talon en gel; Coussins métatarsiens
ru: Красота и здоровье > Личная гигиена и уход за собой > Уход за ногами > Стельки и вкладыши: Ортопедические стельки; Гелевые подпяточники; Подушечки под плюсну